ACORDAO-COMPLETO-2510513

ACÓRDÃO DE RELAÇÃO

ACÓRDÃO DE RELAÇÃO 2496/2021 ATA 41/2021 - PLENÁRIO

Acórdão 2496/2021-TCU-Plenário
	
	Cuidam os autos de representação formulada por Lourenço Marchionatti a respeito de supostas irregularidades praticadas pelo Banco Nacional de Desenvolvimento Econômico e Social (BNDES) ao contratar o consórcio liderado pela consultoria Accenture, selecionado mediante o Processo Seletivo RFP 1/2020 - AED/BNDES, para a realização de estudos relativos ao Setor Postal e de modelagem da eventual privatização da Empresa Brasileira de Correios e Telégrafos (ECT) .
	Considerando que a questão central da representação diz respeito aos procedimentos adotados pelo BNDES na contratação do Consórcio Postar para a realização de estudos relativos ao Setor Postal e de modelagem da eventual privatização da ECT (Processo Seletivo RFP 1/2020 - AED/BNDES) ;
	Considerando que, na sessão do dia 21/7/2021, o Tribunal examinou, no âmbito do TC Processo 020.440/2020-0, a atuação do BNDES no processo de contratação de consultor especializado para a estruturação do projeto de desestatização do Serviço Federal de Processamento de Dados (Serpro) , com base na Res. Dir. 3592-BNDES;
	Considerando que a Res Dir. 3.592/2020-BNDES, substituída pela Res Dir. 3.685/2020-BNDES (regra atual) em 15/10/2020, versa sobre "o novo regulamento de contratação de consultoria para as estruturações de projetos e medidas de desestatização" e que, em uma leitura rápida das modificações, as modificações feitas podem sanar as possíveis afrontas aos princípios da administração pública da publicidade, da isonomia e da impessoalidade;
	Considerando que o TC Processo 016.871/2020-0 foi autuado para tratar do Acompanhamento da desestatização da ECT e que, nos termos da IN TCU 81/2018, será avaliado o processo de contratação dos serviços de consultoria envolvidos no processo de desestatização;
	Considerando que as limitações de acesso aos documentos encaminhados, por meio da chancela de "não-públicos", deveriam recair apenas sobre determinadas informações e não sobre o todo o processo, conforme apontado no Acórdão 1.607/2016, relator Ministro Raimundo Carreiro, e no Acórdão 728/2017-TCU-Plenário, de minha relatoria;
	Os Ministros do Tribunal de Contas da União, reunidos em Sessão do Plenário, ACORDAM, por unanimidade, com fundamento nos arts. 143, inciso III, 235 e 237, inciso VII, do Regimento Interno do TCU, c/c o art. 113, § 1º, da Lei 8.666/1993 e o art. 87, § 2º da Lei 13.303/2016, bem como no art. 103, § 1º, da Resolução TCU 259/2014, em conhecer da presente representação, cientificar o BNDES nos termos do item 1.7.1 a seguir e apensar os presentes autos ao processo TC Processo 016.871/2020-0, para que seja promovida a análise da contratação do Consórcio Postar pelo BNDES, de acordo com o parecer da Secretaria de Infraestrutura Hídrica, de Comunicações e de Mineração (peça 78) , após comunicar o representante e o BNDES.
1. Processo TC-Processo 009.403/2021-3 (REPRESENTAÇÃO) 
	1.1. Responsável: Gabinete do Ministro - MF (00.394.460/0001-41) .
	1.2. Órgão/Entidade: Gabinete do Ministro - MF.
	1.3. Relator: Ministro Aroldo Cedraz.
	1.4. Representante do Ministério Público: não atuou.
	1.5. Unidade Técnica: Secretaria de Infraestrutura Hídrica, de Comunicações e de Mineração (SeinfraCOM) .
	1.6. Representação legal: não há.
	1.7. Determinações/Recomendações/Orientações:
	1.7.1. dar ciência ao Banco Nacional de Desenvolvimento Econômico e Social - BNDES, com fundamento no art. 9º, inciso I, da Resolução-TCU 315, de 2020, que classificar os documentos encaminhados ao TCU como "não-públicos", sob a tutela de "sigilo comercial", sem indicar com precisão a localização do sigilo no documento (página e parágrafo) e sem apresentar o pressuposto constitutivo justificativo para a classificação do sigilo, infringe o disposto no art. 50 da Lei 9.784/1999 e o disposto no art. 3º, inciso I, da Lei 12.527/2011, bem como a jurisprudência do TCU, além de expor os gestores responsáveis pela classificação à aplicação da penalidade imposta no art. 58, inciso II, da Lei nº 8.443/1992.

Gabinete do Ministro - MF.

Gabinete do Ministro - MF (00.394.460/0001-41).

AROLDO CEDRAZ

não há.

Não atuou.

REPRESENTAÇÃO (REPR)

Secretaria de Infraestrutura Hídrica, de Comunicações e de Mineração (SeinfraCOM).